臺灣高雄地方法院民事裁定           100年度司財管字第92號
聲  請  人  台北富邦商業銀行股份有限公司
法定代理人  韓蔚廷
上聲請人對被繼承人張簡良信聲請選任遺產管理人事件，本院裁
定如下：
    主  文
選任馬興平律師為被繼承人張簡良信（男，民國○○○年○月○
○日生，身分證統一編號：Ｚ000000000號，民國九十
九年六月八日死亡）之遺產管理人。
程序費用新臺幣壹仟元由被繼承人張簡良信之遺產負擔。
    理  由
一、本件聲請意旨略以：緣聲請人對被繼承人張簡良信（男，民
    國○○年○ 月○○日生，身分證統一編號：Ｚ000000000號）有鈞
    院債權憑證之債權債務關係，詎被繼承人張簡良信於99年6
    月8 日死亡，其繼承人均已拋棄繼承權，且其無遺囑執行人
    或遺產管理人，為確保聲請人債權之行使，狀請鈞院指定張
    簡麗雅（即被繼承人之女）為本件遺產管理人等語。
二、按「繼承開始時，繼承人之有無不明者，由親屬會議於1 個
    月內選定遺產管理人，並將繼承開始及選定遺產管理人之事
    由，向法院報明。」、「無親屬會議或親屬會議未於前條所
    定期限內選定遺產管理人者，利害關係人或檢察官，得聲請
    法院選任遺產管理人，並由法院依前項規定為公示催告。」
    、又「先順序繼承人均拋棄其繼承權時，由次順序之繼承人
    繼承，其次順序之繼承人有無不明或第四順序之繼承人均拋
    棄其繼承權者，準用關於無人承認繼承之規定。」，民法第
    1177條、第1178條第2 項、第1176條第6項 分別定有明文。
三、經查：
  (一)聲請人主張之前揭事實，業據其提出本院債權憑證、戶籍資
    料、被繼承人之死亡除戶謄本、本院家事庭100 年5 月5 日
    雄院高99司繼司雲字第1892號函等件為證，並經本院依職權
    調取本院99年度司繼字第1892號拋棄繼承權卷宗核閱屬實，
    堪信為真實。
  (二)聲請人既對被繼承人有債權存在，為其債權人，自應屬利害
    關係人無訛。又被繼承人之繼承人均已依法拋棄繼承，復查
    無其他合法繼承人存在，揆諸前揭規定，自應準用關於無人
    承認繼承之規定，參以其親屬會議並未於死亡發生之日起1
    個月內為其選定遺產管理人並呈報本院，是聲請人以利害關
    係人之地位，向本院聲請選任遺產管理人，自屬有據。
  (三)本院審酌：被繼承人張簡良信前揭現存繼承人既均已依法拋
    棄繼承，可知顯已不願再與被繼承人之遺產有何糾葛，本無
    義務就其遺產再為管理；且本院函詢被繼承人之女張簡麗雅
    是否願意擔任本件遺產管理人，經陳報不願擔任遺產管理人
    ，有陳報狀1 紙附卷可稽；況擔任遺產管理人，主要係彙整
    被繼承人之財產，踐行被繼承人債權、債務之確認，並作適
    法合理之分配，且於有繼承人承認繼承時或遺產分配後，尚
    有剩餘時，將遺產移交繼承人或國庫，此須熟悉相關法律程
    序進行遺產處分，經本院自高雄律師公會願意擔任法院遺產
    管理人名單中徵詢後，馬興平律師願意以其專業知識管理及
    處理被繼承人後續之遺產問題，有電話紀錄1 紙附卷可稽，
    爰選任馬興平律師為本件遺產管理人。另因本件被繼承人之
    全部繼承人均拋棄繼承，而「準用」無人承認繼承之規定，
    與繼承人有無不明之情形尚屬有間，是民法第1178條第2 項
    關於承認繼承之公示催告，即無準用之餘，附此敘明。
四、依非訟事件法第157 條、第24條第1 項，裁定如主文。
五、如對本裁定抗告，須於裁定送達後10日之不變期間內，向本
    院提出抗告狀，並繳納抗告費新臺幣1,000 元。
中    華    民    國    100   年    9     月    28    日
                  家事法庭  司法事務官